RStudio/dictionaries/languages-system/ca_ES.aff
# Pronoms personals enclítics darrere vocal
SFX D Y 81
SFX D   0      'm          .                # posa'm
SFX D   0      'ns         .                # posa'ns
SFX D   0      't          .                # posa't
SFX D   0      -us         .                # posa-us
SFX D   0      's          .                # posa's
SFX D   0      'l          .                # posa'l
SFX D   0      -la         .                # posa-la
SFX D   0      -li         .                # posa-li
SFX D   0      'ls         .                # posa'ls
SFX D   0      -les        .                # posa-les
SFX D   0      -ho         .                # posa-ho
SFX D   0      -hi         .                # posa-hi
SFX D   0      'n          .                # posa'n
SFX D   0      -se't       .                # posa-se't
SFX D   0      -se-us      .                # posa-se-us
SFX D   0      -se'm       .                # posa-se'm
SFX D   0      -te'm       .                # posa-te'm
SFX D   0      -us-em      .                # posa-us-em
SFX D   0      -se'ns      .                # posa-se'ns
SFX D   0      -te'ns      .                # posa-te'ns
SFX D   0      -us-ens     .                # posa-us-ens
SFX D   0      -se'l       .                # posa-se'l
SFX D   0      -te'l       .                # posa-te'l
SFX D   0      -us-el      .                # posa-us-el
SFX D   0      -me'l       .                # posa-me'l
SFX D   0      'ns-el      .                # posa'ns-el
SFX D   0      'ls-el      .                # posa'ls-el
SFX D   0      -l'hi       .                # posa-l'hi
SFX D   0      -se'ls      .                # posa-se'ls
SFX D   0      -te'ls      .                # posa-te'ls
SFX D   0      -us-els     .                # posa-us-els
SFX D   0      -me'ls      .                # posa-me'ls
SFX D   0      'ns-els     .                # posa'ns-els
SFX D   0      'ls-els     .                # posa'ls-els
SFX D   0      'ls-hi      .                # posa'ls-hi
SFX D   0      -se-la      .                # posa-se-la
SFX D   0      -te-la      .                # posa-te-la
SFX D   0      -us-la      .                # posa-us-la
SFX D   0      -me-la      .                # posa-me-la
SFX D   0      'ns-la      .                # posa'ns-la
SFX D   0      'ls-la      .                # posa'ls-la
SFX D   0      -la-hi      .                # posa-la-hi
SFX D   0      -se-les     .                # posa-se-les
SFX D   0      -te-les     .                # posa-te-les
SFX D   0      -us-les     .                # posa-us-les
SFX D   0      -me-les     .                # posa-me-les
SFX D   0      'ns-les     .                # posa'ns-les
SFX D   0      'ls-les     .                # posa'ls-les
SFX D   0      -les-hi     .                # posa-les-hi
SFX D   0      -se-li      .                # posa-se-li
SFX D   0      -te-li      .                # posa-te-li
SFX D   0      -us-li      .                # posa-us-li
SFX D   0      -me-li      .                # posa-me-li
SFX D   0      'ns-li      .                # posa'ns-li
SFX D   0      -s'ho       .                # posa-s'ho
SFX D   0      -t'ho       .                # posa-t'ho
SFX D   0      -us-ho      .                # posa-us-ho
SFX D   0      -m'ho       .                # posa-m'ho
SFX D   0      'ns-ho      .                # posa'ns-ho
SFX D   0      'ls-ho      .                # posa'ls-ho
SFX D   0      -li-ho      .                # posa-li-ho
SFX D   0      -se'n       .                # posa-se'n
SFX D   0      -te'n       .                # posa-te'n
SFX D   0      -us-en      .                # posa-us-en
SFX D   0      -me'n       .                # posa-me'n
SFX D   0      'ns-en      .                # posa'ns-en
SFX D   0      -l'en       .                # posa-l'en
SFX D   0      'ls-en      .                # posa'ls-en
SFX D   0      -la'n       .                # posa-la'n
SFX D   0      -les-en     .                # posa-les-en
SFX D   0      -li'n       .                # posa-li'n
SFX D   0      -s'hi       .                # posa-s'hi
SFX D   0      -t'hi       .                # posa-t'hi
SFX D   0      -us-hi      .                # posa-us-hi
SFX D   0      -m'hi       .                # posa-m'hi
SFX D   0      'ns-hi      .                # posa'ns-hi
SFX D   0      -l'hi       .                # posa-l'hi
SFX D   0      'ls-hi      .                # posa'ls-hi
SFX D   0      -la-hi      .                # posa-la-hi
SFX D   0      -les-hi     .                # posa-les-hi
SFX D   0      -n'hi       .                # posa-n'hi

# Plurals afegint una s (eventualment amb canvis)
SFX E Y 8
SFX E   0      s           [^as]            # homes 3.
SFX E   a      es          [^cçgju]a        # dones
SFX E   a      es          [^gq]ua          # grues
SFX E   ua     ües         [gq]ua           # aigües, siliqües
SFX E   ca     ques        ca               # vaques
SFX E   ça     ces         ça               # terces
SFX E   ga     gues        ga               # bagues
SFX E   ja     ges         ja               # pluges

# Plurals afegint o
SFX I Y 9
SFX I   0      os          [^s]             # guixos  3.
SFX I   0      os          [aeiou]s         # gasos
SFX I   às     asos        às               # biogasos
SFX I   ès     esos        ès               # entesos
SFX I   és     esos        és               # 
SFX I   ís     isos        ís               # avisos
SFX I   òs     osos        òs               # 
SFX I   ós     osos        ós               # 
SFX I   ús     usos        ús               # 

# Plurals afegint ns
SFX G Y 12
SFX G   0      ns          a                # pans          3.
SFX G   0      ns          e                # blens
SFX G   0      ns          i                # brins
SFX G   0      ns          o                # trons
SFX G   0      ns          u                # bruns
SFX G   à      ans         à                # germans
SFX G   è      ens         è                # amens
SFX G   é      ens         é                # 
SFX G   í      ins         í                # camins
SFX G   ò      ons         ò                # ultrasons
SFX G   ó      ons         ó                # avions
SFX G   ú      uns         ú                # tribuns

# Quatre formes afegint a/s/es (sense o)
SFX F Y 11
SFX F   0      a           [^eosxç]         # verda  2.
SFX F   e      a           e                # altra
SFX F   o      a           o                # fonda
SFX F   0      s           [^asçx]          # verds  3.
SFX F   a      es          a                # poeta
SFX F   0      es          [^aocçgsx]       # verdes 4.
SFX F   a      es          a                # poeta
SFX F   o      es          o                # fondes
SFX F   c      ques        c                # poques
SFX F   ç      ces         ç                # felices
SFX F   g      gues        g                # antropòfag

# Quatre formes amb canvi t > d, u > v, c > g, s > ss
SFX B Y 12
SFX B   t      da          t                # abalida - canvi t > d   2.
SFX B   u      va          u                # nova    - canvi u > v
SFX B   c      ga          c                # antiga  - canvi c > g
SFX B   0      sa          s                # grossa  - canvi s > ss
SFX B   0      s           t                # abalits                 3.
SFX B   0      s           u                # nous
SFX B   0      cs          c                # antics
SFX B   0      sos         s                # grossos
SFX B   t      des         t                # abalides                4.
SFX B   u      ves         u                # noves
SFX B   c      gues        c                # antigues
SFX B   0      ses         s                # grosses
